---
title: "Chunks en R"
author: "Tony"
output: pdf_document
---

## Chunks

Chunk: Bloque de código.
\newline
Los bloques de código de R dentro de un documento R Markdown se indican de la manera siguiente: Se abren tres comillas $`$, luego, entre corchetes $\{\}$ se escribe el lenguaje; después el código y se finaliza con otras tres comillas $`$,
que resulta en

```{r}
sqrt(2)-exp(-2)
```
Vamos a calcular $\sqrt{2}-e^{-2}$:
```{r}
sqrt(2)-exp(-2)
```
## Etiquetas en chunks
Podemos etiquetar el chunk con algún nombre después del lenguaje indicado en los corchetes como \textbf{\{r MiPrimerChunk\}}. NO se pueden repetir las etiquetas o labels ya que R marcará error.
```{r MiPrimerChunk1}
sqrt(2)-exp(-2)
```

## Parámetros de los chunks

### echo:
Con `TRUE` se muestra el código fuente, con `FALSE` no. \textbf{\{r MiPrimerChunk, echo=TRUE\}}:

- `TRUE`:
```{r MiPrimerChunk2, echo=TRUE}
sqrt(2)-exp(-2)
```
- `FALSE`:
```{r MiPrimerChunk3, echo=FALSE}
sqrt(2)-exp(-2)
```

### eval:
Con `TRUE` se evalua el código fuente, con `FALSE` no. \textbf{\{r MiPrimerChunk, echo=TRUE, eval=TRUE\}}:

- `TRUE`:
```{r MiPrimerChunk4, echo=TRUE, eval=TRUE}
sqrt(2)-exp(-2)
```
- `FALSE`:
```{r MiPrimerChunk5, echo=FALSE, eval=FALSE}
sqrt(2)-exp(-2)
```
\textbf{\{r MiPrimerChunk, eval=TRUE\}}:

- `TRUE`:
```{r MiPrimerChunk6, eval=TRUE}
sqrt(2)-exp(-2)
```
- `FALSE`:
```{r MiPrimerChunk7, eval=FALSE}
sqrt(2)-exp(-2)
```

### message:
Con `TRUE` se muestran los mensajes que R produce al ejecutar el código fuente, con `FALSE` no. \textbf{\{r MiPrimerChunk, message=TRUE\}}:

- `TRUE`:
```{r MiPrimerChunk8, message=TRUE}
library(magic)
magic(6)
```
- `FALSE`:
```{r MiPrimerChunk9, message=FALSE}
library(magic)
magic(6)
```

### warning:
Con `TRUE` se muestran los mensajes de advertencia que R produce al ejecutar el código fuente, con `FALSE` no. \textbf{\{r MiPrimerChunk, warning=TRUE\}}.

### comment:
Con `NA` se omiten los $\#\#$ en los mensajes que R produce al ejecutar el código fuente, con `FALSE` no. \textbf{\{r MiPrimerChunk, comment=NA\}}:

```{r MiPrimerChunk10, comment=NA}
library(magic)
magic(6)
```

### result:
Se encarga de darle formato al mensaje del código evaluado por R de acouerdo a la opción escogida. \textbf{\{r MiPrimerChunk, echo=TRUE, results='option'\}}:

- \textbf{markup}: Es el valor por defecto, muestra los resultados en el documento final linea a linea, encabezados por $\#\#$. \textbf{\{r MiPrimerChunk, echo=TRUE, results='markup'\}}.
- \textbf{hide}: No se nos muestra el resultado en el documento final, pero sí se evalua el código, a diferencia de \textbf{eval}, el cual no necesariamente ejecuta el código. \textbf{\{r MiPrimerChunk, echo=TRUE, results='hide'\}}.
- \textbf{asis}: Devuelve de manera literal los resultados linea a linea en el documento final y el programa con el que se abre el documento final los interpreta como texto y formatea adecuadamente. \textbf{\{r MiPrimerChunk, echo=TRUE, results='asis'\}}.
- \textbf{\text{hold}}: Muestra todos los resultados al final del bloque de código. \textbf{\{r MiPrimerChunk, echo=TRUE, results='hold'\}}.

**Ejemplos:**

- \textbf{markup}:
```{r MiPrimerChunk11, echo=TRUE, results='markup'}
sec=10:20
sec
cumsum(sec)
```
- \textbf{hide}:
```{r MiPrimerChunk12, echo=TRUE, results='hide'}
sec=10:20
sec
cumsum(sec)
```
- \textbf{asis}:
```{r MiPrimerChunk13, echo=TRUE, results='asis'}
sec=10:20
sec
cumsum(sec)
```

- \textbf{\text{hold}}:
```{r MiPrimerChunk14, echo=TRUE, results='hold'}
sec=10:20
sec
cumsum(sec)
```

**En cualquier chunk podemos usar en conjunto los distintos parámetros vistos anteriormente.**

## Chunk en linea

Para introducir una parte de código dentro de un párrafo y que se ejecute al comilarse el documento mostrando así el resultado final, hay que hacerlo utilizando abriendo una comilla, $`$, al inicio y al final del chunk; seguida de la primera comilla se indica el lenguaje: $`\text{r codigo}`$

**Ejemplos:**


  - En \LaTeX: $\sqrt{2}$
  - En `R` haciendo `r sqrt(2)`
  - La frase completa: $\sqrt{2}=$ `r sqrt(2)`.
\newline
- El número $\pi$ empieza por `r round(pi,5)`.

- La raíz cuadrada de 64 es `r sqrt(64)` o, lo que viene siendo lo mismo, $\sqrt{64}=$ `r sqrt(64)`.

- La raíz quinta de 32 es `r 32^(1/5)` o, lo que viene siendo lo mismo, $\sqrt[5]{64}=$ `r `32^(1/5)`.