---
title: "Chunk y Variables"
author: "Tony"
output:
  html_document:
    keep_md: yes
  pdf_document: default
---


## R Markdown

Cargar la librería \textbf{reticulate} para usar \textit{Phyton} en este RMD.En particular, se ocupará la carpeta de librerías de `Anaconda` y no las que trae `R`.También veremos los archivos en el directorio de trabajo usando `Phyton`. En lugar del punto $\cdot$ para usar los métodos se usa $\$$.
```{r}
library(reticulate)
use_python("/home/usuario/anaconda3/bin/python3")
# Si queremos instalar un paquetes de python:
# py_install("nombre del paquete a instalar")
os <- import("os")
os$listdir(".")
```

### Cargar un módulo o importar una función

Para cargar un módulo o función se escribe: \textbf{source_python("nombre del modulo")}.
```{r}
source_python("add.py")
add(3,4)
```

### Importar paquetes
El código es: \textbf{import\(\text{"numpy", convert=FALSE}\)}Con el parámetro \textbf{convert=FALSE} indicamos que no se ahará ninguna transformación de objetos de `Phyton` a objetos de `R`, sino que solo se trabajarán con objetos nativos de `Phyton`. Con la función \textbf{py_to_r()} convertimos objetos de `Python` a objetos de `R`.
```{r}
# IMportamos el paquete con un apodo
np <- import("numpy", convert=FALSE)
x <- np$array(c(1:4))
sum <- x$cumsum()
# Se aprecia que sum es una variable de Python ya que aparece el array entre corchetes
print(sum)
# Haciendo la conversión a R después de operar en Python
py_to_r(sum)
```

### Función de ayuda

Sombrear la sección de código y ejecutar individualmente.
```{r}
# R:
help(py_to_r)
# Python
py_help(os$chdir)
```

### Arrays

Con \textbf{order="C"} se india que el objeto se guarde en memoria con el estilo de `C` en lugar del de `Fortram`.
```{r}
a <- np_array(c(1:10), dtype="float16")
a
b <- np_array(c(1:10), order="C")
b
```

### Dataframes

Convertiremos un dataframe de `R` a un dataframe de `Python`:
```{r}
datos <- iris
head(datos)
datos_py <- r_to_py(datos)
```

```{python}
import numpy as np
import pandas as pd
r.datos_py.head()
```

### Matriz

Convertiremos un dataframe de `R` a un dataframe de `Python` para luego convertirla a un objeto de `R`:
```{r}
library(Matrix)
mat <- matrix(1:12, nrow = 3, ncol = 4)
mat
mat_py <- r_to_py(mat)
```

```{python}
r.mat_py
```

```{r}
py_to_r(mat_py)
```