---
title: "Funciones y vectores"
author: "Tony"
date: "24/7/2021"
output: html_document
---

## Funciones

Cuando queremos aplicar una función a cada uno de los elementos de un vector de datos, la función `sapply` nos ahorra tener que programar con bucles en `R`:

**Ejemplos**
Operaciones básicas con vectores
```{r}
x <- c(4,6,2,6,2,8,6,10,3,7)
y <- 1:10
# Sumar una constante a cada entrada de un vector
x+pi
# Multiplicar cada entrada por una constante
x*pi
# Obtener la raíz cuadrada de cada entrada
sqrt(x)
# Elevar 2 a la potencia de cada entrada del vector
2^y
# Elevar cada entrada del vector al cuadrado
y^2
# Suma de vectores entrada por entrada
x+y
# Multiplicación de vectores entrada por entrada
x*y
# Elevar cada entrada de un vector a la potencia dada por cada una de las entradas de otro vector, haciendolo entrada por entrada
y^x
# Otro ejemplo
n=1:10
w = n^2/(n^2+1)
```

Dado un vector de datos $x$ podemos calcular muchas medidas estadísticas acerca del mismo: 

- ```length(x)```: calcula la longitud del vector $x$.
- ```max(x)```: calcula el máximo del vector $x$.
- ```min(x)```: calcula el mínimo del vector $x$.
- ```sum(x)```: calcula la suma de las entradas del vector $x$.
- ```prod(x)```: calcula el producto de las entradas del vector $x$.
- ```mean(x)```: calcula la media aritmética de las entradas del vector $x$.
- ```diff(x)```: calcula el vector formado por las diferencias sucesivas entre entradas del vector original $x$.
- ```cumsum(x)```: calcula el vector formado por las sumas acumuladas de las entradas del vector original $x$.
	- Permite definir sucesiones descritas mediante sumatorios
	- Cada entrada de ``cumsum(x)`` es la suma de las entradas de $x$ hasta su posición.

**Ejemplos:**
```{r}
length(x)
max(x)
min(x)
prod(x)
mean(x)
diff(x)
cumsum(x)
cummax(x)
cummin(x)
cumprod(x)
diff(cumsum(x))
```

- ```sapply(nombre_de_vector,FUN=nombre_de_función)```: para aplicar dicha función a todos los elementos del vector
- ```sqrt(x)```: calcula un nuevo vector con las raíces cuadradas de cada uno de los elementos del vector $x$

**EJemplos:**
```{r}
# Elevar al cuadrado cada entrada de x
sapply(x, FUN=function(elemento){sqrt(elemento)})
# Análogamente con una función predefinida
cd = function(x){summary(lm((1:4)~c(1:3,x)))$r.squared}
cd(5)
cd(6)
# Si intentamos hacer lo siguiente, marcará aerror ya que la función solo se puede aplicar a escalares
# cd(x)
# Esto no ocurre con la función sapply
sapply(x, FUN=cd)
# Manipulando valores de una función de un vector
cuadrado = function(x){x^2}
v = c(1,2,3,4,5,6)
sapply(v, FUN = cuadrado)
mean(v)
cumsum(v)
# Con x
sapply(x, FUN = cuadrado)
```


## Orden

- ```sort(x)```: ordena el vector en orden natural de los objetos que lo forman: el orden numérico creciente, orden alfabético...
- ```rev(x)```: invierte el orden de los elementos del vector $x$

```{r}
v = c(1,7,5,2,4,6,3)
sort(v)
sort(v, decreasing = TRUE)
rev(v)
```

## Ejercicios

- Combinar las dos funciones anteriores, `sort` y `rev` para crear una función que dado un vector $x$ lo devuelva ordenado en orden decreciente.
```{r}
y
func1 = function(x){rev(sort(x))}
func1(y)
```

- Razonar si aplicar primero `sort` y luego `rev` a un vector $x$ daría en general el mismo resultado que aplicar primero `rev` y luego `sort`.
```{r}
# No porque al aplica rpriemro rev no ordenaría las entradas, así que quedarán en orden creciente al aplicar la función sort al último
sort(rev(y))
```

- Investigad la documentación de la función `sort` (recordad que podéis usar la sintaxis `?sort` en la consola) para leer si cambiando algún argumento de la misma podéis obtener el mismo resultado que habéis programado en el primer ejercicio.
```{r}
sort(rev(y), decreasing = TRUE)
```