---
title: "Subvectores y filtros"
author: "Tony"
output: html_document
---

## Subvectores

Son porsiones de un vecotr, estas pueden ser un vector o un escalar.

- ```vector[i]```: da la $i$-ésima entrada del vector

	- Los índices en R empiezan en 1
	- ```vector[length(vector)]```: nos da la última entrada del vector
	- ```vector[a:b]```: si $a$ y $b$ son dos números naturales, nos da el subvector con las entradas del vector original que van de la posición $a$-ésima hasta la $b$-ésima.
	- ```vector[-i]```: si $i$ es un número, este subvector está formado por todas las entradas del vector original menos la entrada $i$-ésima. Si $i$ resulta ser un vector, entonces es un vector de índices y crea un nuevo vector con las entradas del vector original,cuyos índices pertenecen a $i$
	- ```vector[-x]```: si $x$ es un vector (de índices), entonces este es el complementario de vector[$x$]
	
```{r}
x <- seq(3, 50, by=3.5)
x
# La tarcera entrada del vector x
x[3]
# La octava entrada del vector x
x[8]
# Última entrada del vector x
x[length(x)]
# Penúltima entrada del vector x
x[length(x)-1]
# Antepenúltima entrada del vector x
x[length(x)-2]
# Mostrar todas las entradas del vector x, excepto la 3
x[-3]
# De la cuarta a la otavava entrada del vector x
x[4:8]
# De la octava a la cuarta entrada del vector x
x[8:4]
# De la cuarta a la otavava entrada del vector x
x[4:8]
# Mostrar la entradas de índice par del vector x
seq(2, length(x), by=2)

# Mostrar la entradas de índice impar del vector x
seq(1, length(x), by=2)
x[seq(1, length(x), by=2)]
# Lo anterior es equivalente a quitar las entradas pares
x[-seq(2, length(x), by=2)]
# La importancia de usar los paréntesis
length(x)-3
x[(length(x)-3):length(x)]
x[length(x)-3:length(x)]
# Entradas 1, 5 y 6
x[c(1,5,6)]
```

## Filtros condicionales

- También podemos utilizar operadores lógicos:
	
	- ```==```: =
	- ```!=```: $\neq$
	- ```>=```: $\ge$  
	- ```<=```: $\le$
	- ```<```: $<$
	- ```>```: $>$
	- ```!```: NO lógico
	- ```&```: Y lógico
	- ```|```: O lógico
	
```{r}
# Las entradas cuyo valor asociado es mayor a 30
x[x>30]
# Las entradas cuyo valor asociado es mayor a 20 y menor a 40
x[x>20 & x<40]
# Las entradas cuyo valor asociado es diferente a 3 y 17
x[x!=3 & x!=17]
# Las entradas cuyo valor asociado es mayor a 40 o menor igual a 10
x[x>40 | x<=10]
# Las entradas módulo 2 igual a 0 (entradas de valor par)
x[x%%2==0]
# Las entradas módulo 2 igual a 1 (entradas de valor impar)
x[x%%2==1]
```
	
	Veamos que las condiciones para filtrar solo tienen valores booleanos
```{r}
x>30
x[x>30]
```
	 También se puede filtrar de acuerdo al valor de otros vectores distintos al que se filtrará
```{r}
x=c(1,7,4,2,4,8,9,2,0)
y=c(5,2,-3,-7,-1,4,-2,7,1)
x
y
x[y>0]

```

	
## Condicionales

- ```which(x cumple condición)```: para obtener los índices de las entradas del vector $x$ que satisfacen la condición dada
- ```which.min(x)```: nos da la primera posición en la que el vector $x$ toma su valor mínimo
- ```which(x==min(x))```: da todas las posiciones en las que el vector $x$ toma sus valores mínimos
- ```which.max(x)```: nos da la primera posición en la que el vector $x$ toma su valor máximo
- ```which(x==max(x))```: da todas las posiciones en las que el vector $x$ toma sus valores máximos

```{r}
x=c(1,9,4,2,4,8,9,2,0)
# índices del vector x cuyo valor asociado es mayor que 4
which(x>4)
# Con lo anterior, se pueden filtrar las entradas que satisfagan la condición x>4
x[which(x>4)]
# índices del vector x cuyo valor asociado cumple x>2 y x<8
which(x>2 & x<8)
# índices del vector x cuyo valor asociado cumple x<5 o x%%2==0
which(x<5 | x%%2==0)
# índices del vector x cuyo valor asociado es mayor que 4
which.max(x)
# índices del vector x cuyo valor asociado es mayor que 4
which(x==min(x))
# índices del vector x cuyo valor asociado es mayor que 4
which.max(x)
which(x==max(x))
```

## Valores NULL

El valor arrojado cuando ninguna entrada del vector satisface ninguna condición dependerá del tipo de datos que contenga el vector
```{r}
# Ejemplo 1
x[x>4 & x<7]
# Tipo de dato
typeof(x[x>4 & x<7])
which(x>4 & x<7)
# Ejemplo 2
# Tipo de dato
typeof(which(x>4 & x<7))
```


Son los valores mostrados cuando no hay valores contenidos en alguna variable
```{r}
x = c()
x
y = NULL
y
```

Las entradas de los vectores que sean de tipo ```NULL``` no se muestran
```{r}
z = c(x,1,y,2)
z
```


