---
title: "Cambiar entradas y valores NA"
author: "Tony"
output: html_document
---


## Cambiar entradas de un vector

Se pueden cambiar las entradas de algún vector de distintas maneras: Una en específico o las que cumplan cierta condición.
```{r}
x <- 1:10
x
# Cambiemos la tercera entrada
x[3]=434
x
# CAmbiemos las entradas de la 2 a la 5
x[2:5]=0
x
# Otro ejemplod el caso anterior
x[2:5] = x[2:5] + 3
x
# CAmbiemos las entradas que sean menores a 7
x[x<7]=2
x
```

## Valores NA

**NA** es el acrónimo de *Not Available*, no es un valor como tal, sino un concepto que aparece cuando un valor no está disponible. Veamos que pasa cuando queremos accesar a la entrada de un vector que no está definida:
```{r}
x[11]
```
Aparece **NA**. Sin embargo, podemos darle un valor a una entrada que aún no está definida
```{r}
x[11]=3
x
# También se puede modificar comoe l resto de las entradas
x[(length(x)-2):length(x)]=0
x
# También se le puede dar valor a cualquier entrada no definida
x[length(x)+5]=3
x
```
Como solo definimos la entrada 11 y 15, pero no las entradas entre estos índices, se les asocia el valor **NA**.

## Problemas con valores NA

El problema que genera un vector que contiene valores **NA** es que muchas funciones arrojarán **NA**, a menos que se le indique que se le remuevan con el parámetro `na.rm=TRUE` o indicando con un filtro que solo se trabajen con los valores distintos de **NA**.
```{r}
sum(x)
cumsum(x)
prod(x)
mean(x)
```
 Con el parámetro `na.rm=TRUE` opera sobre los valores que no son **NA**:
```{r}
sum(x, na.rm = TRUE)
mean(x, na.rm = TRUE)
```
Puesto que **NA** no es valor como tal, sino un concepto, la función `which()` no podrá obtener las entradas que tienen un valor **NA**:
```{r}
which(x==NA)
```
 
### Función is.na()

La función `is.na()` retorna un valor booleano asociado a cada entrada del vector y será `TRUE` cuando el valor asociado del vector sea **NA**.
```{r}
is.na(x)
```
  Con esta función se pueden obtener los índices asociados a los valores **NA**.
```{r}
which(is.na(x))
x[which(is.na(x))]
```
### Sustitución de valores NA

Uno de los métodos para sustituir valores **NA** es sustituyendolos con la media de los valores del vector distintos a **NA**
```{r}
# Creemos una copia del vector para ocnservar el orginal
y = x
y
y[is.na(y)]=mean(y, na.rm=TRUE)
y
# El vector original está intacto
x[is.na(x)]
```

### Alternativa para filtrar valores NA

Negando `is.na()` también se pueden usar las funciones anteriormente mostradas:
```{r}
x
x[!is.na(x)]
sum(x[!is.na(x)])
```
Notemos que `na.rm=TRUE` no siempre funciona, pero el filtor anterior sí:
```{r}
x
cumsum(x[!is.na(x)])
# cumsum(x, na.rm=TRUE)
# Error in cumsum(x, na.rm = TRUE) : 
# 2 arguments passed to 'cumsum' which requires 1
```

### Quitar atributos

Se pueden omitir, aunque no es recomendable, los valores **NA** de la siguiente manera:
```{r}
x
na.omit(x)
```
También se puede filtrar con dicho parámetro:
```{r}
sum(na.omit(x))
cumsum(na.omit(x))
mean(na.omit(x))
```

Si no se desea que aparezcan los mensajes de atributo `attr()`se puede trabajar ocn una copia y cambiarle los atributos:
```{r}
x_clean = na.omit(x)
x_clean
attr(x_clean, "na.action")=NULL
x_clean
" En caso de que aparezca todavía attr(,class)"
attr(x_clean, "class")=NULL
x_clean
```

