---
title: "Factores"
author: "Tony"
output: html_document
---

## Factor

<l class="definition">Factor</l>: es como un vector, pero con una estructura interna más rica que permite usarlo para clasificar observaciones

- `levels`: atributo del factor. Cada elemento del factor es igual a un nivel. Los niveles clasifican las entradas del factor. Se ordenan por orden alfabético
- Para definir un factor, primero hemos de definir un vector y trasformarlo por medio de una de las funciones `factor()` o `as.factor()`. La diferencia es que con `factor()` se pueden añadir más niveles.

Creemos un vector con puros nombres, notaremos que los niveles son todos los valores que contiene el vector, pero no repetidos
```{r}
nombres = c("Juan","Antonio","Ricardo","Juan","Juan","María","Antonio","Maria")
nombres
# Veamos las dos opciones para obtener los factores:
# 1:
nombres.factor_1 = factor(nombres)
nombres.factor_1
# 2:
nombres.factor_2 = as.factor(nombres)
nombres.factor_2
```

Otro ejemplo:
```{r}
gender = c("M","H","H","M","M","M","H","H")
gender.fact_1 = factor(gender)
gender.fact_1
gender.fact_2 = as.factor(gender)
gender.fact_2
```



## La función factor()

- `factor(vector,levels=...)`: define un factor a partir del vector y dispone de algunos parámetros que permiten modificar el factor que se crea:
  
    - `levels`: permite especificar los niveles e incluso añadir niveles que no aparecen en el vector
    - `labels`: permite cambiar los nombres de los niveles
    
-  `levels(factor)`: para obtener los niveles del factor

Añadamos otro nivel al vector `gender`
```{r}
# Se agrega otro nivel para los hermafroditas que son bisexos
gender.fact_3 = factor(gender, levels = c("M","H","B"))
gender.fact_3
```
Podemos camviar las eqiquetas de los niveles, se tienen que especificar las etiquetas en el mismo orden que los niveles:
```{r}
gender.fact_4 = factor(gender, levels = c("M","H","B"), labels = c("Mujer","Hombre","Hermafrodita"))
gender.fact_4
```

Podemos obtener solo los niveles:
```{r}
# Si no se ha usado la funcón facor o as.factor, no hay niveles qu msotrar
levels(gender)
# Niveles sin cambio de etiquetas:
levels(gender.fact_1)
# Niveles con cambio de etiquetas
levels(gender.fact_4)
```
También se pueden cambiar los niveles si se usó `factor()`:
```{r}
levels(gender.fact_4) = c("Femenino","MAsculino","Híbrido")
gender.fact_4
```
En el siguiente ejemplo se le asignarán a las notas un valor que refleja su desempeño:
```{r}
notas = c(1,4,3,2,3,2,4,3,1,2,3,4,2,3,4)
notas
# Ahora obtengamos los factores
notas.factor = factor(notas)
notas.factor
# Los niveles son:
levels(notas.factor)
# Cambiemos los niveles
levels(notas.factor) = c("Suspendido","Suficiente","Notable","Excelente")
notas.factor
```
Si ahora, a partir de 2 se está aprobado, notaremos que ahora solo ahy dos niveles:
```{r}
notas.factor
levels(notas.factor) = c("Suspendido","Aprobado","Aprobado","Aprobado")
notas.factor
```



## Factor ordenado

<l class="definition">Factor ordenado.</l> Es un factor donde los niveles siguen un orden.

- `ordered(vector,levels=...)`: función que define un factor ordenado y tiene los mismos parámetros que factor

**Ejemplo:**
```{r}
fac = factor(c(1,1,1,2,2,3,2,4,1,3,3,4,2,3,4,4), 
       levels = c(1,2,3,4), labels = c("Sus","Apr","Not","Exc"))
fac
```
Ahora se le puede añadir un orden lexicográfico:
```{r}
facOrd = ordered(c(1,1,1,2,2,3,2,4,1,3,3,4,2,3,4,4), 
       levels = c(1,2,3,4), labels = c("Sus","Apr","Not","Exc"))
facOrd
```