---
title: "Listas"
author: "Tony"
output: html_document
---

## List

<l class="definition">List.</l> Lista formada por diferentes objetos, no necesariamente del mismo tipo, cada cual con un nombre interno

- `list(...)`: función que crea una list
    - Para obtener una componente concreta usamos la instrucción `list$componente`
    - También podemos indicar el objeto por su posición usando dobles corchetes: `list[[i]]`. Lo que obtendremos es una list formada por esa única componente, no el objeto que forma la componente

Creemos una lista y accedamos a sus componentes:
```{r}
# Creemos un vector para construir la lista:
x = c(1,5,-2,6,-7,-8,3,4,-9)
x
# Creemos la lista, notemos que contiene distintos tipos de valores almacenados:
L = list(nombre = "temperaturas", datos = x, media = mean(x), sumas = cumsum(x))
L
# Podemos obtener individualmente cada entrada de la lista como un vector de manera individual de dos maneras:
L$nombre
L[[1]]
L$datos
L[[2]]
L$media
L[[3]]
L$sumas
L[[4]]
# De esta manera podemos operar con dichos valores:
3*L$media
# Podemos imprimir parámetros específicos de la lista, los cuales no pueden ser operados como vectores, sino como lista:
L[1]
L[2]
L[3]
L[4]
```


## Obtener información de una list

- `str(list)`: para conocer la estructura interna de una list
- `names(list)`: para saber los nombres de la lista

Apliquémoslo a la lista anterior:
```{r}
# Nombres de los parámetros de la lista:
names(L)
# Estructura de la lista:
str(L)
# Se aprecia si el parámetro tiene asociado un vector, su longitud y tipo de datos que contiene.
```


## Modelos de regresión lineal

Veamos que hay funciones que regresan una lista donde cada parámetro contiene informaicón.
```{r}
reg <- lm(c(1,2,3,4)~c(1,2,3,6))
summary(reg)
# AHora accedamos a uno de sus parámetros:
reg$coefficients
```

```