---
title: "Matrices"
author: "Tony"
output: html_document
---

## Cómo definirlas

- `matrix(vector, nrow=n, byrow=valor_lógico)`: para definir una matriz de $n$ filas formada por las entradas del vector
    - `nrow`: número de filas.
    - `byrow`: si se iguala a TRUE, la matriz se construye por filas; si se iguala a FALSE (valor por defecto), se construye por columnas.
    -` ncol`: número de columnas (puede usarse en lugar de nrow).
    - R muestra las matrices indicando como [$i,$] la fila $i$-ésima y [$,j$] la columna $j$-ésima.
	- Todas las entradas de una matriz han de ser del mismo tipo de datos.

**Ejemplo:** Creemos matrices de distintos tamaños.
```{r}
# Por columnas:
M <- matrix(1:12, nrow = 4)
M
# Por filas:
M = matrix(1:12, nrow = 4, byrow = T)
M
# Creemos una matriz con la misma cantidad de elementos, pero con 3 filas:
M = matrix(1:12, nrow = 3)
M
# Cuando el vector que se ocupa para la construcción de la matriz no llena las antradas, las faltantes se rellenan automáticamente con los las entradas del vector, en orden:
M = matrix(1:12, nrow = 5)
M
# Matrices constantes:
matrix(1, nrow=4, ncol = 6)
```

## Cómo definirlas{.exercise}

**Ejercicio**

- ¿Cómo definirías una matriz constante? Es decir, ¿cómo definirías una matriz $A$ tal que $\forall\  i=1,...,n; j = 1,...,m$, $a_{i,j}=k$ siendo $k\in\mathbb{R}$? Como R no admite incógnitas, prueba para el caso específico $n = 3, m = 5, k = 0$
```{r}
matrix(0, nrow = 3, ncol = 5)
```

- Con el vector vec = (1,2,3,4,5,6,7,8,9,10,11,12) crea la matriz 
$$\begin{pmatrix}
1 & 4 & 7 & 10\\
2 & 5 & 8 & 11\\
3 & 6 & 9 & 12
\end{pmatrix}$$
```{r}
vec = c(1,2,3,4,5,6,7,8,9,10,11,12)
matrix(vec, nrow = 3, ncol = 4)
```


## Cómo construirlas

- `rbind(vector1, vector2, ...)`: construye la matriz de filas vector1,  vector2,...
- `cbind(vector1, vector2, ...)`: construye la matriz de columnas vector1,  vector2,...
    - Los vectores han de tener la misma longitud
    - También sirve para añadir columnas (filas) a una matriz o concatenar por columnas (filas) matrices con el mismo número de filas (columnas)
- `diag(vector)`: para construir una matriz diagonal con un vector dado
    - Si aplicamos diag a un número $n$, produce una matriz identidad de orden $n$
```{r}
# Agreguemos dos filas a la matriz M:
M
rbind(M, c(1,2,3), c(-1,-2,-3))
# Podemos separar las folas agregadas
rbind(c(1,2,3), c(-1,-2,-3))
# AHora agreguemos dos columnas:
M
cbind(M, c(1,2,3,4,5), c(6,7,8,9,10))
cbind(c(1,2,3,4,5), c(6,7,8,9,10))
```
Contruyamos dos matrices diagonales:
```{r}
# Con distintos números en la diagonal:
diag(c(1,2,3,4))
# Con el mismo número en la diagonal y especificar el tamaño de la matriz:
diag(1, nrow = 3)
```
**Ejemplo**

Dada la matriz $$A = \begin{pmatrix}
1 & 4 & 7\\
2 & 5 & 8\\
3 & 6 & 9
\end{pmatrix}$$
</div>

```{r}
A = matrix(c(1,2,3,4,5,6,7,8,9), ncol = 3)
dim(A)
diag(A)
```


## Submatrices

- `matriz[i,j]`: indica la entrada ($i,j$) de la matriz, siendo $i,j\in\mathbb{N}$. Si $i$ y $j$ son vectores de índices, estaremos definiendo la submatriz con las filas pertenecientes al vector $i$ y columnas pertenecientes al vector $j$
- `matriz[i,]`: indica la fila $i$-ésima de la matriz, siendo $i\in\mathbb{N}$
- `matriz[,j]`: indica la columna $j$-ésima de la siendo $j\in\mathbb{N}$
    - Si $i$ ($j$) es un vector de índices, estaremos definiendo la submatriz con las filas (columnas) pertenecientes al vector $i$ ($j$)
```{r}
# La entrada 2,3:
M[2,3]
# La fila 2:
M[2,]
# La columna 3:
M[,3]
# Las filas 2,3 y 5 y las columnas 1 y 2:
M[c(2,3,5), 1:2]
```
    
    
## Funciones

- `diag(matriz)`: para obtener la diagonal de la matriz
- `nrow(matriz)`: nos devuelve el número de filas de la matriz
- `ncol(matriz)`: nos devuelve el número de columnas de la matriz
- `dim(matriz)`: nos devuelve las dimensiones de la matriz
- `sum(matriz)`: obtenemos la suma de todas las entradas de la matriz
- `prod(matriz)`: obtenemos el producto de todas las entradas de la matriz
- `mean(matriz)`: obtenemos la media aritmética de todas las entradas de la matriz
```{r}
diag(M)
nrow(M)
ncol(M)
dim(M)
sum(M)
prod(M)
mean(M)
```


## Funciones 

- `colSums(matriz)`: obtenemos las sumas por columnas de la matriz
- `rowSums(matriz)`: obtenemos las sumas por filas de la matriz
- `colMeans(matriz)`: obtenemos las medias aritméticas por columnas de la matriz
- `rowMeans(matriz)`: obtenemos las medias aritméticas por filas de la matriz
```{r}
colSums(M)
rowSums(M)
colMeans(M)
rowMeans(M)
```


## Función apply()

- `apply(matriz, MARGIN=..., FUN=función)`: para aplicar otras funciones a las filas o las columnas de una matriz
    - `MARGIN`: ha de ser 1 si queremos aplicar la función por filas; 2 si queremos aplicarla por columnas; o c(1,2) si la queremos aplicar a cada entrada
 
 
## Función apply()

```{r}
A
# Elevar al cuadrado cada entrada de la matriz A:
apply(A, MARGIN = c(1,2), FUN = function(x){x^2})
# La función sum suma todas las entradas de la fila o columna, segúns eindique.
# Por filas:
apply(A, MARGIN = 1, FUN = function(x){sqrt(sum(x^2))})
# Por columnas:
apply(A, MARGIN = 2, FUN = function(x){sqrt(sum(x^2))})
```