---
title: "Álgebra lineal"
author: "Tony"
output:
  html_document: default
  pdf_document: default
---

```{r, echo=FALSE}
knitr::opts_chunk$set(error = TRUE)
```
```{r}
# Librerías
library(Biodem)
library(Matrix)
```

## Operaciones

- `t(matriz)`: para obtener la transpuesta de la matriz
- `+`: para sumar matrices
- `*`: para el producto de un escalar por una matriz
- `%*%`: para multiplicar matrices
- `mtx.exp(matriz,n)`: para elevar la matriz a $n$
    - Del paquete `Biodem`
		- No calcula las potencias exactas, las aproxima
- `%^%`: para elevar matrices
    - Del paquete `expm`
		- No calcula las potencias exactas, las aproxima
```{r}
# La matriz con la que se trabajará es la sigueinte:
M = matrix(1:12, nrow = 5)
M
# Y una auxiliar es la siguiente
A <- matrix(1:9, nrow = 3)
A
# Trans
t(M)
# Producto por escalar
3*M
# Producto usual entre matrices
M%*%t(M)
# Producto entrada a entrada  entre matrices}
M*M
# Elevemos la matriz A a la tarcera potencia de dos maneras distintas
# 1:
mtx.exp(A,3)
# 2:
A%^%3
```
**Ejemplo:** Observaremos qué ocurre si, siendo $A = \begin{pmatrix}
2 & 0 & 2\\
1 & 2 & 3\\
0 & 1 & 3
\end{pmatrix}$ y $B = \begin{pmatrix}
3 & 2 & 1\\
1 & 0 & 0\\
1 & 1 & 1
\end{pmatrix}$, realizamos las operaciones $A*B$, $A^2$ y $B^3$
```{r}
# A:
A <- matrix(c(2,0,2, 1,2,3, 0,1,3), nrow = 3)
A
# B:
B <- matrix(c(3,2,1, 1,0,0, 1,1,1), nrow = 3)
B
# A*B:
A*B
# A^2:
A%^%2
# B^3:
mtx.exp(B,3)
```

## Operaciones			
			
- `det(matriz)`: para calcular el determinante de la matriz
- `qr(matriz)$rank`: para calcular el rango de la matriz
- `solve(matriz)`: para calcular la inversa de una matriz invertible
    - También sirve para resolver sistemas de ecuaciones lineales. Para ello introducimos `solve(matriz,b)`, donde $b$ es el vector de términos independientes
```{r}
# Para estos ejemplos, se usará una matriz cuadrada para no obtener error.
# Determinante:
det(A)
# Rango de M:
qr(A)$rank
# Obtengamos la matriz inversa de A puesto que det|A|!=0, tambien es equivalente a hallar los coeficientes de un sistema l.d:
solve(A)
# Mostremos que el producto usual de la matriz A con su inversa es la identidad:
round(solve(A)%*%A,2)
# Resolvamos un sistema de ecuaciones representado por A y b=(2,3,4):
solve(A, c(2,3,4))
```
    
    
## Valores y vectores propios

[Vector propio y valor propio](https://es.wikipedia.org/wiki/Vector_propio_y_valor_propio)

- `eigen(matriz)`: para calcular los valores (vaps) y vectores propios (veps)
    - `eigen(matriz)$values`: nos da el vector con los vaps de la matriz en orden decreciente de su valor absoluto y repetidos tantas veces como su multiplicidad algebraica.
    - `eigen(matriz)$vectors`: nos da una matriz cuyas columnas son los veps de la matriz.
```{r}
# La matriz con la que se trabajara es la siguiente:
A
# Valores y vectores propios:
eigen(A)
# Valores propios:
eigen(A)$values
# Vectores propios:
eigen(A)$vectors
# Se aprecia que hay un valor propio de multiplicidad algebraica dos
```
**Ejercicio:** Comprobar, con los datos del ejemplo anterior, que si $P$ es la matriz de vectores propios de $A$ en columna y $D$ la matriz diagonal cuyas entradas son los valores propios de $A$, entoces se cumple la siguiente igualdad llamarla **descomposición canónica**: $$A = P\cdot D\cdot P^{-1}$$.
```{r}
A = rbind(c(2,6,-8), c(0,6,-3), c(0,2,1))
A
# Matriz de vectores propios P:
P <- eigen(A)$vectors
P
# Matriz de valores propios D:
D <- diag(eigen(A)$values)
D
# Producto matricial P.D.P^-1:
A_2 <- P%*%(D%*%solve(P))
A_2
```
Claramente se cumple la relación.

## Matrices con entradas complejas

También se pueden obtener los valores y vectores propios, como en los ejemplos anteriores, de matrices con entradas en los complejos:
```{r}
B = matrix(c(3-2i,5+3i,1+2i,2-1i), nrow = 2, byrow = T)
B
# Multiplicación usual:
B%*%B
# Vectores y valores propios:
eigen(B)
# Inversa, puesto que det(B)!=0:
solve(B)
# Determinante: Como en R det(B) noe stá definido para los complejos, se tomará una identidad para el determinante, la cual es el producto de los valores propios.
prod(eigen(B)$values)
```

