---
title: "Tarea 3"
author: "Tony"
output: html_document
---

```{r, echo=FALSE}
knitr::opts_chunk$set(error = TRUE)
```
```{r}
# Librerías
library(Biodem)
library(Matrix)
```

1. Crear un vector llamado "Harry" formado por la sucesión de números consecutivos entre el -10 y 27. Pedirle a R que devuelva el elemento de índice 7. Escribie el resultado.
```{r}
Harry <- -10:27
Harry
Harry[7]
```

2. Dar el máximo de la sucesión $100\times 2^n -7\times 3^n$ con $n=0,\cdots,200$.
```{r}
n <- seq(0,200, by = 1)
suc <- 100*2^(n) - 7*3^(n)
max(suc)
```

3. Crear la sucesión de números consecutivos entre 0 y 40. A continuación, crear el vector $3\times 5^n - 1$ con $n=0,\cdots,40$. Ponerle como nombre x. Ahora, dar el subvector de los elementos que son estrictamente mayores que 3.5.
```{r}
n <- 0:40
x <- 3*5^(n) - 1
x[x > 3.5]
```

4. Crear una función que devuelva la parte real, la imaginaria, el módulo, el argumento y el conjugado de un número, mostrando solo 2 cifras significativas.
**RECOMENDACIÓN:** En algún momento hará falta utilizar vectores.
```{r}
prob_4 <- function(z){
  round(vec_c <- c(Re(z), Im(z), Mod(z), Arg(z), Conj(z)), 2)
}
# Veamos si funciona
prob_4(3+4i)
```

5. Crear una función que resuelva ecuaciones de segundo grado (de la forma $Ax^2+Bx+C=0$). No importa, por ahora, tener en cuenta las que no tienen solución.
**RECOMENDACIÓN:** En algún momento os hará falta utilizar vectores.
```{r}
prob_5 <- function(a,b,c){
  aux = sqrt(as.complex(b^(2) - 4*a*c))
  sol_1 = (-b + aux)/2
  sol_2 = (-b - aux)/2
  sol = c(sol_1,sol_2)
  
  sol
}
prob_5(1,2,1)
```

6. Tomando el vector `vec = c(0,9,98,2,6,7,5,19,88,20,16,0)`, dar 3 opciones diferentes para calcular el subvector `c(9,19,20,16)`.
```{r}
vec = c(0,9,98,2,6,7,5,19,88,20,16,0)
# 1:
vec[c(2,8,10,11)]
# 2:
vec[vec >= 9 & vec <= 20]
# 3:
vec[!(vec < 9 | vec > 20)]
```


7. Tomando el vector vec definido en el apartado anterior, buscar
    - qué entradas son pares.
    - qué entradas no son pares y mayores que 20.
    - dónde toma vec su valor máximo.
    - dónde toma vec sus valores mínimos.
```{r}
# a:
vec[vec%%2==0]
# b:
vec[vec%%2==1 & vec>20]
# c:
which(vec == max(vec))
# d:
which(vec == min(vec))
```

8. Los problemas de la lista  de ejercicios _EjerciciosT3.pdf_.

- **Ejercicio 1:**
```{r}
A <- matrix(c(1,2, 3,4), nrow = 2)
A
(A%*%(A+A)%*%A)[2,2]
```

- **Ejercicio 2:**
  
```{r}
B <- matrix(c(2,4,-6, 0,0,3, 0,-2,5), nrow = 3, byrow = T)
B
eigen(B)$values
```  

- **Ejercicio 3:**
```{r}
C <- matrix(c(-48,-134,-194, 35,95,133, -12,-32,-44), nrow = 3)
C
round(eigen(C)$vectors, 3)
```

- **Ejercicio 4:**
    
```{r}
D <- matrix(c(-2,-3,-9,-18, -8,-6,-22,-44, -2,-1,-3,-8, 3,2,7,15), nrow = 4)
D
rnk = rankMatrix(D)
attr(rnk, "method")=NULL
attr(rnk, "useGrad")=NULL
attr(rnk, "tol")=NULL
rnk
```